Inventaris van het archief van de Kabinet der Koningin: Verbaalarchief, 1976-1988
Nationaal Archief, Den Haag
- Verbaal: wetten, kabinetsbrieven
  - Afgezonderde stukken, 1976-1988; 16389-18851; 2463 pakken
    - 1982 december 9 (49-60), 17750
    - 1982 december 10 (50-53), 17751
    - 1982 december 13 (21, 89-92), 17752
    - 1982 december 14 (97-106, 118), 17753
    - 1982 december 15 (112-116, 118), 17754
    - 1982 december 16 (77, 78), 17755
    - 1982 december 20 (59-67), 17756
    - 1982 december 21 (71, 72), 17757
    - 1982 december 22 (76-95, 109), 17758
    - 1982 december 23 (54-58, 79-92, 98), 17759
    - 1982 december 29 (49, 50), 17760
    - 1983 januari 4 (108-110, 191-200), 17761
    - 1983 januari 11 (67), 17762
    - 1983 januari 12 (33-39, 60, 61), 17763
    - 1983 januari 14 (108), 17764
    - 1983 januari 17 (71, 72), 17765
    - 1983 januari 18 (29-34, 43-59), 17766
    - 1983 januari 19 (68-75, 81-83, 86-90), 17767
    - 1983 januari 20 (81-86, 91, 92), 17768
    - 1983 januari 24 (20-22, 37-46), 17769
    - 1983 januari 25 (33-36), 17770
    - 1983 januari 26 (76-79), 17771
    - 1983 januari 27 (19, 20, 41, 42), 17772
    - 1983 januari 31 (42), 17773
    - 1983 februari 1 (31), 17774
    - 1983 februari 2 (58-64), 17775
    - 1983 februari 3 (1, 50-55, 69-72), 17776
    - 1983 februari 4 (57, 58, 155-166, 184-198, 211, 216), 17777
    - 1983 februari 7 (50-55, 90-93), 17778
    - 1983 februari 8 (34-47, 71-82), 17779
    - 1983 februari 9 (36-64, 125, 126, 131, 132), 17780
    - 1983 februari 10 (50-55, 62), 17781
    - 1983 februari 11 (31, 32), 17782
    - 1983 februari 21 (79), 17783
    - 1983 februari 22 (66-81, 104, 105), 17784
    - 1983 februari 23 (79-85, 100), 17785
    - 1983 februari 24 (36, 67, 68, 83), 17786
    - 1983 februari 25 (84-95, 97), 17787
    - 1983 februari 28 (16, 25, 26, 74-90, 95), 17788
    - 1983 maart 1 (49-60, 81-90), 17789
    - 1983 maart 2 (54-66), 17790
    - 1983 maart 3 (45-55), 17791
    - 1983 maart 4 (1, 63-66), 17792
    - 1983 maart 8 (23-34), 17793
    - 1983 maart 9 (36, 37, 46-56), 17794
    - 1983 maart 10 (6, 46-51), 17795
    - 1983 maart 14 (33, 34, 75-78), 17796
    - 1983 maart 15 (73-75), 17797
    - 1983 maart 16 (84-89), 17798
    - 1983 maart 17 (43, 56-69), 17799
    - 1983 maart 18 (79-94), 17800
    - 1983 maart 21 (71-80), 17801
    - 1983 maart 22 (85-94), 17802
    - 1983 maart 23 (69-72), 17803
    - 1983 maart 24 (70), 17804
    - 1983 maart 25 (71-79), 17805
    - 1983 maart 28 (9-11, 40-43), 17806
    - 1983 maart 29 (68-77), 17807
    - 1983 maart 30 (54), 17808
    - 1983 maart 31 (2, 46), 17809
    - 1983 april 11 (61, 62), 17810
    - 1983 april 12 (38), 17811
    - 1983 april 14 (50), 17812
    - 1983 april 15 (59, 60), 17813
    - 1983 april 18 (72-78), 17814
    - 1983 april 19 (88-102), 17815
    - 1983 april 20 (59-61), 17816
    - 1983 april 21 (94-97), 17817
    - 1983 april 22 (45-51), 17818
    - 1983 april 25 (31-64, 76-85), 17819
    - 1983 april 26 (35-38, 81-85, 92), 17820
    - 1983 april 27 (23-26, 50-55), 17821
    - 1983 april 28 (74, 75), 17822
    - 1983 april 29 (20, 40-48), 17823
    - 1983 mei 2 (60-64), 17824
    - 1983 mei 3 (4, 38-47, 60-65, 70), 17825
    - 1983 mei 6 (1, 53-55), 17826
    - 1983 mei 10 (65-75), 17827
    - 1983 mei 11 (78-86), 17828
    - 1983 mei 13 (49), 17829
    - 1983 mei 14 (5-23), 17830
    - 1983 mei 16 (52-58, 66, 67, 79), 17831
    - 1983 mei 17 (77), 17832
    - 1983 mei 18 (130), 17833
    - 1983 mei 19 (47-51, 68-78), 17834
    - 1983 mei 20 (45-53), 17835
    - 1983 mei 21 (4), 17836
    - 1983 mei 30 (90, 91, 108), 17837
    - 1983 mei 31 (51-56, 80, 96), 17838
    - 1983 juni 1 (38-47, 50), 17839
    - 1983 juni 3 (37, 38, 58, 59), 17840
    - 1983 juni 6 (63-68, 76, 77), 17841
    - 1983 juni 1 (54, 57, 64), 17842
    - 1983 juni 8 (36, 58-64, 77, 84), 17843
    - 1983 juni 9 (61-63, 67), 17844
    - 1983 juni 10 (71), 17845
    - 1983 juni 13 (47, 51), 17846
    - 1983 juni 14 (60), 17847
    - 1983 juni 15 (49, 52), 17848
    - 1983 juni 16 (50-52), 17849
    - 1983 juni 17 (74), 17850
    - 1983 juni 20 (42-53, 57), 17851
    - 1983 juni 21 (36, 38), 17852
    - 1983 juni 22 (56-61), 17853
    - 1983 juni 23 (50-54), 17854
    - 1983 juni 24 (47-50, 60, 61), 17855
    - 1983 juni 27 (63-67), 17856
    - 1983 juni 28 (85), 17857
    - 1983 juni 29 (4, 66-68), 17858
    - 1983 juni 30 (85), 17859
    - 1983 juli 1 (2, 3, 59-66), 17860
    - 1983 juli 4 (2, 24-35, 44-51), 17861
    - 1983 juli 5 (45-49, 86-95), 17862
    - 1983 juli 6 (111-133), 17863
    - 1983 juli 1 (1, 2, 39-61, 75-79), 17864
    - 1983 juli 8 (22-30, 47-49, 52, 56), 17865
    - 1983 juli 11 (13-28, 55-88, 90), 17866
    - 1983 juli 12 (32-47, 57-59, 61-71, 72, 73), 17867
    - 1983 juli 13 (42, 65-67), 17868
    - 1983 juli 14 (57-84), 17869
    - 1983 juli 15 (22-27), 17870
    - 1983 juli 18 (68-85, 91, 95, 98), 17871
    - 1983 juli 19 (27), 17872
    - 1983 juli 25 (81, 107), 17873
    - 1983 juli 27 (74, 88), 17874
    - 1983 augustus 4 (151-159), 17875
    - 1983 augustus 6 (14-16, 20, 21, 73-84), 17876
    - 1983 augustus 16 (69), 17877
    - 1983 augustus 17 (269-275, 281, 283-285), 17878
    - 1983 augustus 23 (97-103), 17879
    - 1983 augustus 24 (116-120), 17880
    - 1983 augustus 25 (1, 49-57), 17881
    - 1983 augustus 26 (42-45), 17882
    - 1983 augustus 29 (62-74, 78, 88), 17883
    - 1983 augustus 30 (13-18, 78, 79), 17884
    - 1983 augustus 31 (56-75), 17885
    - 1983 september 1 (39, 40, 57-63), 17886
    - 1983 september 2 (38-42, 108), 17887
    - 1983 september 5 (35-54, 64-73), 17888
    - 1983 september 7 (39-42, 67, 68), 17889
    - 1983 september 8 (33, 63), 17890
    - 1983 september 9 (35-37), 17891
    - 1983 september 12 (4, 27-29), 17892
    - 1983 september 13 (30-32), 17893
    - 1983 september 14 (3, 4, 11-34, 36, 42-50), 17894
    - 1983 september 15 (22-26, 32, 33), 17895
    - 1983 september 16 (24-65, 71), 17896
    - 1983 september 19 (23, 25-29, 58, 59, 68-71, 80, 81), 17897
    - 1983 september 20 (31, 32, 71, 90), 17898
    - 1983 september 21 (4), 17899
    - 1983 september 22 (108, 109), 17900
    - 1983 september 23 (23, 25, 26), 17901
    - 1983 september 26 (67), 17902
    - 1983 september 29 (36-42, 54-56, 71), 17903
    - 1983 september 30 (37-40, 44, 55), 17904
    - 1983 oktober 3 (19, 20, 33-37), 17905
    - 1983 oktober 4 (35-37), 17906
    - 1983 oktober 5 (5, 6, 24-41, 50-56), 17907
    - 1983 oktober 6 (61-64), 17908
    - 1983 oktober 7 (50-57, 92-98), 17909
    - 1983 oktober 10 (52, 53, 72-76), 17910
    - 1983 oktober 11 (53, 54, 78-84, 100), 17911
    - 1983 oktober 12 (108, 117), 17912
    - 1983 oktober 13 (45-49, 54, 55), 17913
    - 1983 oktober 14 (46-54, 63), 17914
    - 1983 oktober 19 (9, 42, 43, 97), 17915
    - 1983 oktober 24 (44-47, 51-53), 17916
    - 1983 oktober 25 (41-43, 50), 17917
    - 1983 oktober 26 (47, 75, 92-101), 17918
    - 1983 oktober 27 (3, 35-47, 69-86), 17919
    - 1983 oktober 28 (23-43), 17920
    - 1983 oktober 31 (33-47, 54), 17921
    - 1983 november 1 (57-64), 17922
    - 1983 november 2 (24-44, 63), 17923
    - 1983 november 3 (47, 61-63), 17924
    - 1983 november 4 (41-65, 74), 17925
    - 1983 november 5 (46, 47), 17926
    - 1983 november 7 (22, 40-45), 17927
    - 1983 november 8 (65-80, 106-118), 17928
    - 1983 november 9 (44-46, 71-76, 89), 17929
    - 1983 november 10 (38-41, 47, 48, 68-71), 17930
    - 1983 november 11 (1, 2, 42-45, 58-70), 17931
    - 1983 november 14 (36, 57-71), 17932
    - 1983 november 16 (10), 17933
    - 1983 november 21 (107, 108, 132-134), 17934
    - 1983 november 22 (4), 17935
    - 1983 november 24 (51, 56-58), 17936
    - 1983 november 25 (34-36, 47-53), 17937
    - 1983 november 28 (66-85, 113), 17938
    - 1983 november 29 (69-75), 17939
    - 1983 november 30 (61-70), 17940
    - 1983 december 5 (60-62, 66), 17941
    - 1983 december 6 (38, 39), 17942
    - 1983 december 7 (61-66, 83), 17943
    - 1983 december 8 (33-56, 60, 61), 17944
    - 1983 december 9 (68-84), 17945
    - 1983 december 12 (55-70), 17946
    - 1983 december 13 (15-21, 23-40), 17947
    - 1983 december 14 (14, 15, 67-89), 17948
    - 1983 december 15 (57-79, 85), 17949
    - 1983 december 17 (26-51), 17950
    - 1983 december 19 (33-39, 100-119, 121), 17951
    - 1983 december 20 (52-76, 119-124, 130), 17952
    - 1983 december 21 (117-129), 17953
    - 1983 december 22 (191-213), 17954
    - 1983 december 23 (42-118), 17955
    - 1983 december 30 (59), 17956
    - 1984 januari 3 (4, 92-96, 111), 17957
    - 1984 januari 9 (49, 50), 17958
    - 1984 januari 12 (29, 49, 50, 61), 17959
    - 1984 januari 16 (50-55, 83), 17960
    - 1984 januari 17 (50-52, 65, 66), 17961
    - 1984 januari 18 (8, 9), 17962
    - 1984 januari 19 (59), 17963
    - 1984 januari 23 (49), 17964
    - 1984 januari 24 (54-56), 17965
    - 1984 januari 25 (31-48, 66-71), 17966
    - 1984 januari 26 (6, 38-71), 17967
    - 1984 januari 27 (17-32, 52-68, 70, 71), 17968
    - 1984 januari 30 (9-28), 17969
    - 1984 januari 31 (15-18, 20), 17970
    - 1984 februari 1 (33, 34, 61-85), 17971
    - 1984 februari 2 (76-82, 106-108), 17972
    - 1984 februari 3 (50), 17973
    - 1984 februari 8 (42), 17974
    - 1984 februari 9 (48-62, 80-83, 86, 87), 17975
    - 1984 februari 10 (50-54), 17976
    - 1984 februari 13 (47-49, 73-89, 98), 17977
    - 1984 februari 14 (74-78, 99), 17978
    - 1984 februari 17 (75, 76), 17979
    - 1984 februari 20 (50-62, 64), 17980
    - 1984 februari 21 (47-64, 68, 69, 72), 17981
    - 1984 februari 22 (46-78, 104-107), 17982
    - 1984 februari 23 (47-51), 17983
    - 1984 februari 24 (19-43, 66-94), 17984
    - 1984 februari 25 (23-27, 32-40, 47, 48), 17985
    - 1984 februari 27 (10-25, 44-47), 17986
    - 1984 februari 28 (58-87, 103), 17987
    - 1984 februari 29 (97, 121-138, 144), 17988
    - 1984 maart 1 (105-119, 127), 17989
    - 1984 maart 2 (45-54, 57), 17990
    - 1984 maart 3 (56-60, 70), 17991
    - 1984 maart 10 (53), 17992
    - 1984 maart 12 (37), 17993
    - 1984 maart 13 (41-50), 17994
    - 1984 maart 14 (36-40), 17995
    - 1984 maart 15 (74-80, 85), 17996
    - 1984 maart 19 (29, 30), 17997
    - 1984 maart 22 (68), 17998
    - 1984 maart 26 (37-39, 47, 48, 52, 59), 17999
    - 1984 maart 27 (44, 58, 63), 18000
    - 1984 maart 29 (28), 18001
    - 1984 maart 30 (68-78), 18002
    - 1984 april 2 (45-52), 18003
    - 1984 april 3 (40, 41), 18004
    - 1984 april 4 (46-48), 18005
    - 1984 april 5 (51-60), 18006
    - 1984 april 6 (57-63), 18007
    - 1984 april 9 (56-60, 104-116), 18008
    - 1984 april 10 (33-37, 49-59), 18009
    - 1984 april 11 (43-49, 63-109, 113, 119, 120), 18010
    - 1984 april 12 (51-90, 94, 95, 104), 18011
    - 1984 april 13 (92-102, 122), 18012
    - 1984 april 14 (73-78), 18013
    - 1984 april 21 (14), 18014
    - 1984 april 24 (48-51, 59, 73), 18015
    - 1984 april 26 (42-53), 18016
    - 1984 april 27 (44-56, 62), 18017
    - 1984 mei 1 (32-37), 18018
    - 1984 mei 2 (37-47, 52), 18019
    - 1984 mei 3 (74-84), 18020
    - 1984 mei 4 (46-58), 18021
    - 1984 mei 7 (58, 59, 66, 67), 18022
    - 1984 mei 8 (41-43), 18023
    - 1984 mei 10 (76), 18024
    - 1984 mei 14 (52, 53), 18025
    - 1984 mei 15 (66-68), 18026
    - 1984 mei 16 (4, 52-61, 67-76), 18027
    - 1984 mei 17 (58-74, 82, 83, 87-41), 18028
    - 1984 mei 18 (57-771, 85, 86, 105), 18029
    - 1984 mei 21 (13-32, 34-44, 53-64, 70, 77), 18030
    - 1984 mei 22 (38-49), 18031
    - 1984 mei 23 (37-41), 18032
    - 1984 mei 24 (3, 4, 58-73, 80), 18033
    - 1984 mei 25 (29-38, 46), 18034
    - 1984 mei 28 (68-77), 18035
    - 1984 mei 29 (39, 40), 18036
    - 1984 mei 30 (33, 34, 57-61), 18037
    - 1984 juni 1 (75, 77), 18038
    - 1984 juni 4 (64, 65, 74, 80), 18039
    - 1984 juni 5 (87-90, 175-177), 18040
    - 1984 juni 7 (79-83), 18041
    - 1984 juni 12 (6-8, 40-47), 18042
    - 1984 juni 13 (38-41), 18043
    - 1984 juni 14 (50), 18044
    - 1984 juni 15 (25, 32-36), 18045
    - 1984 juni 18 (57-60, 64), 18046
    - 1984 juni 19 (40-47, 74, 75), 18047
    - 1984 juni 20 (39-44, 61-68, 79, 80), 18048
    - 1984 juni 21 (18-20, 104), 18049
    - 1984 juni 22 (2, 84), 18050
    - 1984 juni 25 (15, 65-70), 18051
    - 1984 juni 26 (34-40), 18052
    - 1984 juni 27 (2-4, 60-82, 87, 101, 102), 18053
    - 1984 juni 28 (39-62), 18054
    - 1984 juni 29 (24-31, 44, 52-61, 96), 18055
    - 1984 juli 2 (29-34), 18056
    - 1984 juli 3 (15-18, 33-38), 18057
    - 1984 juli 4 (55, 56, 76-84, 93, 94), 18058
    - 1984 juli 5 (6, 37, 38, 47-63, 70), 18059
    - 1984 juli 6 (109-123, 127), 18060
    - 1984 juli 9 (61-65), 18061
    - 1984 juli 10 (44, 45, 81-104, 112, 115), 18062
    - 1984 juli 11 (112-145), 18063
    - 1984 juli 12 (3, 4, 111, 112-120, 122, 130, 132, 139), 18064
    - 1984 juli 13 (103-117), 18065
    - 1984 juli 16 (5), 18066
    - 1984 juli 21 (2-4), 18067
    - 1984 juli 25 (70, 153, 155-157, 159, 160, 198, 199, 202, 203), 18068
    - 1984 juli 27 (64, 83, 84, 128, 129, 130), 18069
    - 1984 augustus 1 (14, 158-175), 18070
    - 1984 augustus 3 (61-70, 82, 83), 18071
    - 1984 augustus 6 (32), 18072
    - 1984 augustus 8 (132), 18073
    - 1984 augustus 10 (2, 3, 62-66), 18074
    - 1984 augustus 16 (36-46), 18075
    - 1984 augustus 17 (57-67), 18076
    - 1984 augustus 20 (98), 18077
    - 1984 augustus 21 (1, 2, 35-67, 110-123, 128), 18078
    - 1984 augustus 22 (4-6, 34-40, 69-75), 18079
    - 1984 augustus 23 (25-56, 64-66, 140-145), 18080
    - 1984 augustus 28 (36, 45, 54), 18081
    - 1984 augustus 29 (1, 20-38), 18082
    - 1984 september 3 (34), 18083
    - 1984 september 5 (29, 30, 31, 38), 18084
    - 1984 september 6 (27-38, 44-49), 18085
    - 1984 september 7 (24-42, 57-60), 18086
    - 1984 september 10 (45-57), 18087
    - 1984 september 11 (50-56, 71-77), 18088
    - 1984 september 12 (34-40, 57-64), 18089
    - 1984 september 13 (44-47), 18090
    - 1984 september 14 (33-41, 49), 18091
    - 1984 september 17 (4, 29, 30), 18092
    - 1984 september 18 (39, 45), 18093
    - 1984 september 19 (22-25), 18094
    - 1984 september 20 (36, 38, 50, 51), 18095
    - 1984 september 24 (61-63), 18096
    - 1984 september 25 (25), 18097
    - 1984 september 26 (31-44), 18098
    - 1984 september 27 (48-50, 53), 18099
    - 1984 september 28 (31-44), 18100
    - 1984 oktober 1 (47-50), 18101
    - 1984 oktober 2 (73-77, 91, 92), 18102
    - 1984 oktober 3 (90, 91), 18103
    - 1984 oktober 4 (42-44, 46), 18104
    - 1984 oktober 5 (30-33, 39), 18105
    - 1984 oktober 10 (8), 18106
    - 1984 oktober 11 (78-86, 95), 18107
    - 1984 oktober 12 (97, 98, 149, 150, 203), 18108
    - 1984 oktober 20 (14,15), 18109
    - 1984 oktober 22 (43-55, 79), 18110
    - 1984 oktober 23 (22-31, 93), 18111
    - 1984 oktober 25 (32, 33), 18112
    - 1984 oktober 26 (1, 20, 41-46, 49-54, 59-61), 18113
    - 1984 oktober 29 (43-49), 18114
    - 1984 oktober 30 (14-44, 78-83), 18115
    - 1984 oktober 31 (51-56, 65), 18116
    - 1984 november 1 (134), 18117
    - 1984 november 7 (28, 37, 38), 18118
    - 1984 november 8 (50-54), 18119
    - 1984 november 9 (69), 18120
    - 1984 november 12 (71, 79, 81), 18121
    - 1984 november 13 (39, 40), 18122
    - 1984 november 14 (29-38), 18123
    - 1984 november 15 (47-56), 18124
    - 1984 november 16 (42-51, 55), 18125
    - 1984 november 19 (32-36), 18126
    - 1984 november 20 (31-33), 18127
    - 1984 november 21 (52-65, 78-80), 18128
    - 1984 november 22 (12, 51, 52), 18129
    - 1984 november 23 (40), 18130
    - 1984 november 26 (48-63), 18131
    - 1984 november 27 (11-25, 48), 18132
    - 1984 november 28 (44-52), 18133
    - 1984 november 29 (54-66), 18134
    - 1984 december 3 (29-49, 58-65, 74), 18135
    - 1984 december 4 (48, 49), 18136
    - 1984 december 5 (28-32), 18137
    - 1984 december 6 (41, 47), 18138
    - 1984 december 7 (51, 52), 18139
    - 1984 december 10 (65-68, 74), 18140
    - 1984 december 11 (37), 18141
    - 1984 december 12 (87, 118-126), 18142
    - 1984 december 13 (67-85), 18143
    - 1984 december 14 (54-58), 18144
    - 1984 december 18 (72-80), 18145
    - 1984 december 19 (88, 89), 18146
    - 1984 december 20 (17, 99-121), 18147
    - 1984 december 21 (76, 78-108, 145), 18148
    - 1985 januari 2 (46, 66-70, 122-124), 18149
    - 1985 januari 7 (72), 18150
    - 1985 januari 10 (44-46, 56), 18151
    - 1985 januari 11 (36, 37), 18152
    - 1985 januari 14 (38), 18153
    - 1985 januari 18 (58), 18154
    - 1985 januari 22 (38), 18155
    - 1985 januari 24 (25, 26), 18156
    - 1985 januari 25 (62), 18157
    - 1985 januari 29 (37-44), 18158
    - 1985 januari 30 (33-35), 18159
    - 1985 januari 31 (8, 9), 18160
    - 1985 februari 1 (23-33, 44-50, 53), 18161
    - 1985 februari 4 (3, 4, 53-71, 98, 114-119), 18162
    - 1985 februari 5 (1-3, 27-39, 71-79, 87, 127, 129), 18163
    - 1985 februari 6 (36-58, 61, 66), 18164
    - 1985 februari 7 (83-90), 18165
    - 1985 februari 8 (46-58), 18166
    - 1985 februari 11 (58-69), 18167
    - 1985 februari 12 (74-78), 18168
    - 1985 februari 13 (83), 18169
    - 1985 februari 14 (127-133, 150, 248-264), 18170
    - 1985 februari 16 (14, 52, 76-81), 18171
    - 1985 februari 22 (40-44), 18172
    - 1985 februari 26 (26-48), 18173
    - 1985 februari 27 (48-57, 58), 18174
    - 1985 maart 1 (64-66), 18175
    - 1985 maart 4 (42-57, 61), 18176
    - 1985 maart 5 (42-57), 18177
    - 1985 maart 6 (32-62, 88-100), 18178
    - 1985 maart 1 (40-59, 82-85), 18179
    - 1985 maart 8 (15-35, 41), 18180
    - 1985 maart 11 (17-33, 53), 18181
    - 1985 maart 12 (44, 58), 18182
    - 1985 maart 13 (89), 18183
    - 1985 maart 14 (41-46), 18184
    - 1985 maart 18 (42), 18185
    - 1985 maart 19 (42-70), 18186
    - 1985 maart 20 (39-61, 91-93), 18187
    - 1985 maart 21 (19-28, 40-50, 56), 18188
    - 1985 maart 22 (57-61, 78-92, 96, 100, 101), 18189
    - 1985 maart 23 (46, 49-55, 118-127), 18190
    - 1985 maart 25 (59, 60), 18191
    - 1985 maart 29 (14, 75-81, 92), 18192
    - 1985 maart 30 (3), 18193
    - 1985 april 1 (56-57, 68, 69), 18194
    - 1985 april 1 (69-85, 124-130), 18195
    - 1985 april 3 (73-93, 112-114, 131), 18196
    - 1985 april 4 (58, 71), 18197
    - 1985 april 6 (35-44, 102-109), 18198
    - 1985 april 12 (7, 57, 58, 78-82), 18199
    - 1985 april 17 (81-92, 111-116, 121,130), 18200
    - 1985 april 20 (23-34), 18201
    - 1985 april 22 (62-66), 18202
    - 1985 april 23 (51-58, 66-68), 18203
    - 1985 april 24 (70-89, 99, 100), 18204
    - 1985 april 25 (62-70, 72, 73, 79, 80), 18205
    - 1985 april 26 (9, 10, 79-88, 96, 99, 100), 18206
    - 1985 april 29 (34-36, 42, 115), 18207
    - 1985 mei 1 (87-90, 96, 97, 108), 18208
    - 1985 mei 3 (31-43), 18209
    - 1985 mei 6 (39, 49), 18210
    - 1985 mei 8 (33-37), 18211
    - 1985 mei 10 (20), 18212
    - 1985 mei 13 (55-59), 18213
    - 1985 mei 15 (54-56), 18214
    - 1985 mei 17 (1, 54-56), 18215
    - 1985 mei 20 (30-41, 65-69), 18216
    - 1985 mei 21 (43-49, 57-64, 126-142, 145-156, 158-160), 18217
    - 1985 mei 23 (48-56, 90-95, 98, 101), 18218
    - 1985 mei 28 (38-54, 68), 18219
    - 1985 mei 29 (55, 56), 18220
    - 1985 mei 30 (35), 18221
    - 1985 mei 31 (6-8, 61), 18222
    - 1985 juni 3 (29, 53-55), 18223
    - 1985 juni 4 (54-57), 18224
    - 1985 juni 5 (9, 59-61, 65), 18225
    - 1985 juni 6 (46-58, 64), 18226
    - 1985 juni 7 (68-82), 18227
    - 1985 juni 10 (60-65, 76, 77), 18228
    - 1985 juni 12 (32), 18229
    - 1985 juni 13 (66-72), 18230
    - 1985 juni 14 (62-68), 18231
    - 1985 juni 17 (27-43, 59-62, 67), 18232
    - 1985 juni 18 (65), 18233
    - 1985 juni 19 (75, 76), 18234
    - 1985 juni 20 (57-73, 88, 89), 18235
    - 1985 juni 21 (34-45, 54, 55, 63), 18236
    - 1985 juni 24 (38, 63-68, 69, 70), 18237
    - 1985 juni 25 (83), 18238
    - 1985 juni 26 (43-73, 102-104), 18239
    - 1985 juni 27 (118-126, 137), 18240
    - 1985 juni 28 (68-73, 78), 18241
    - 1985 juli 1 (53-63, 65), 18242
    - 1985 juli 2 (56-60), 18243
    - 1985 juli 4 (107), 18244
    - 1985 juli 5 (34, 59, 60, 77), 18245
    - 1985 juli 6 (42), 18246
    - 1985 juli 11 (11), 18247
    - 1985 juli 15 (99-107), 18248
    - 1985 juli 22 (62, 63), 18249
    - 1985 juli 30 (154, 155), 18250
    - 1985 augustus 12 (1), 18251
    - 1985 augustus 15 (59), 18252
    - 1985 augustus 16 (45), 18253
    - 1985 augustus 19 (66), 18254
    - 1985 augustus 20 (50-76), 18255
    - 1985 augustus 21 (31-39), 18256
    - 1985 augustus 23 (111, 112), 18257
    - 1985 augustus 27 (65-71), 18258
    - 1985 augustus 28 (48-58, 67), 18259
    - 1985 augustus 29 (77-83), 18260
    - 1985 augustus 30 (30, 69-74, 77), 18261
    - 1985 september 3 (60), 18262
    - 1985 september 4 (49-60), 18263
    - 1985 september 5 (32, 33), 18264
    - 1985 september 6 (48-56), 18265
    - 1985 september 10 (31-33), 18266
    - 1985 september 11 (64), 18267
    - 1985 september 12 (24-27, 42, 43), 18268
    - 1985 september 13 (32-35), 18269
    - 1985 september 16 (46), 18270
    - 1985 september 17 (44, 45), 18271
    - 1985 september 18 (82, 83, 93, 94), 18272
    - 1985 september 19 (23-47, 58), 18273
    - 1985 september 20 (54-58, 63), 18274
    - 1985 september 23 (58-70), 18275
    - 1985 september 24 (73-76), 18276
    - 1985 september 25 (22-37, 58, 59, 79), 18277
    - 1985 september 26 (59-63, 67, 68), 18278
    - 1985 september 27 (38-45, 61), 18279
    - 1985 september 30 (33-40, 84, 85, 92), 18280
    - 1985 oktober 1 (55-61), 18281
    - 1985 oktober 2 (44-55, 61), 18282
    - 1985 oktober 3 (54-65, 70, 101-103), 18283
    - 1985 oktober 4 (92, 108), 18284
    - 1985 oktober 7 (61-80, 82, 102), 18285
    - 1985 oktober 12 (87-99, 181-198, 202), 18286
    - 1985 oktober 19 (71-75, 89-90), 18287
    - 1985 oktober 21 (47-63, 73, 74), 18288
    - 1985 oktober 23 (51), 18289
    - 1985 oktober 24 (51, 68-70, 73), 18290
    - 1985 oktober 28 (59-61), 18291
    - 1985 oktober 29 (23, 35, 60-65, 71), 18292
    - 1985 oktober 30 (30-47, 76-87, 97-100), 18293
    - 1985 oktober 31 (71), 18294
    - 1985 november 1 (54-59, 60-62), 18295
    - 1985 november 4 (36-38), 18296
    - 1985 november 6 (72, 77), 18297
    - 1985 november 7 (53-59, 69-73), 18298
    - 1985 november 8 (33-39, 55, 56, 66-68), 18299
    - 1985 november 11 (57), 18300
    - 1985 november 12 (34), 18301
    - 1985 november 13 (52-56), 18302
    - 1985 november 14 (20-36), 18303
    - 1985 november 15 (33, 41, 42), 18304
    - 1985 november 18 (59-65), 18305
    - 1985 november 19 (54-67), 18306
    - 1985 november 20 (68-75, 77), 18307
    - 1985 november 21 (56-80, 84, 85, 90), 18308
    - 1985 november 22 (3-20), 18309
    - 1985 november 25 (53, 63-66), 18310
    - 1985 november 26 (59-62), 18311
    - 1985 november 27 (42-56, 69-90, 92, 93), 18312
    - 1985 november 28 (14, 90, 92, 105-117, 139-142), 18313
    - 1985 december 2 (48-61, 70-72), 18314
    - 1985 december 3 (6, 28, 50-65, 71, 72), 18315
    - 1985 december 4 (45), 18316
    - 1985 december 5 (40, 49-63, 65, 67), 18317
    - 1985 december 6 (53-64), 18318
    - 1985 december 9 (31-46, 53-55), 18319
    - 1985 december 10 (32-57, 81-84), 18320
    - 1985 december 11 (53-67, 95-97, 104), 18321
    - 1985 december 12 (75-85, 96-99), 18322
    - 1985 december 13 (51-65, 86-98, 102, 103), 18323
    - 1985 december 16 (76-84, 117-127), 18324
    - 1985 december 17 (145-154), 18325
    - 1985 december 18 (115-137), 18326
    - 1985 december 19 (86-107, 109), 18327
    - 1985 december 20 (55, 56), 18328
    - 1985 december 21 (57, 58), 18329
    - 1985 december 28 (1, 4, 5, 97-104), 18330
    - 1986 januari 1 (33-44, 46, 47), 18331
    - 1986 januari 4 (19, 34, 35), 18332
    - 1986 januari 6 (47-49), 18333
    - 1986 januari 7 (62, 63, 66, 67), 18334
    - 1986 januari 8 (74-78), 18335
    - 1986 januari 9 (126), 18336